臺灣彰化地方法院刑事判決　　　　　　　　　　　　　九十三年度訴字第六二八號
　　公　訴　人　臺灣彰化地方法院檢察署檢察官
　　被　　　告　甲○○
右列被告因違反毒品危害防制條例案件，經檢察官提起公訴（九十三年度毒偵字第七
七八號），本院依簡式審判程序判決如左：
    主      文
甲○○連續施用第一級毒品，處有期徒刑拾壹月。
    事      實
一、甲○○前因施用毒品案件，於民國八十九年十二月二十二日強制戒治期滿釋放，
    由臺灣新竹地方法院檢察署檢察官於九十年一月十日，以九十年度戒毒偵字第一
    號為不起訴處分確定。復因施用毒品案件，經法院裁定施予強制戒治一年，所涉
    刑案部分，則由臺灣桃園地方法院以九十一年度訴字第九九六號判決判處有期徒
    刑八月確定（甫於九十三年六月八日執行完畢），並於九十一年十一月十三日停
    止戒治付保護管束出所，應至九十二年二月二十四日保護管束始行期滿，惟已另
    由臺灣桃園地方法院於九十二年二月十九日以九十二年度毒聲字第五三０號裁定
    撤銷停止戒治，所餘強制戒治部分因修法而不再執行（起訴書誤為執行完畢）。
    詎仍不知警惕，復基於施用第一級毒品之概括犯意，自九十二年十月初某日起至
    同年月七日止，在新竹市○○○街一０八巷十四之四號四樓住處等地，以將海洛
    因摻入香煙中點火燃燒吸取煙氣之方式，連續多次施用第一級毒品海洛因。嗣甲
    ○○於九十二年十月九日因案進入臺灣桃園監獄服刑時，經該監獄人員依規定辦
    理新收入監抽檢尿液，送驗結果呈嗎啡陽性反應，始查悉上情。
二、案經臺灣桃園監獄函送臺灣桃園地方法院檢察署呈請臺灣高等法院檢察署核轉臺
    灣彰化地方法院檢察署檢察官偵查起訴。
    理　　　由
一、被告甲○○住所地及施用毒品之犯罪地均在新竹市，雖非本院所轄，然被告自九
    十二年十二月二十四日起即進入臺灣彰化監獄執行徒刑，直至九十三年六月八日
    始因縮刑期滿執行完畢，有臺灣高等法院被告全國前案紀錄表在卷可按，於本件
    檢察官九十三年四月二十六日起訴時仍以該處為其現所在地，屬本院轄區，依刑
    事訴訟法第五條第一項之規定，本院自得因其所在地之聯繫而取得管轄權。又被
    告甲○○於準備程序中，先就右揭犯罪事實為有罪之陳述，且所犯係死刑、無期
    徒刑、最輕本刑為三年以上有期徒刑以外之罪，經本院合議庭依刑事訴訟法第二
    百七十三條之一第一項之規定，裁定由法官一人獨任進行簡式審判程序，先此敘
    明。
二、右揭事實，業據被告甲○○於偵查及本院審理時坦承不諱，且被告於前揭時地進
    入臺灣桃園監獄服刑時，經派員採其尿液送驗結果，確呈嗎啡陽性反應（施用海
    洛因者會在其體內代謝為嗎啡成分殘留，並經由尿液排出），有臺灣尖端先進生
    技醫藥股份有限公司濫用藥物檢驗中心出具之濫用藥物檢驗報告一份在卷足參。
    而被告前因施用毒品案件，於八十九年十二月二十二日強制戒治期滿釋放，由臺
    灣新竹地方法院檢察署檢察官於九十年一月十日，以九十年度戒毒偵字第一號為
    不起訴處分確定；復因施用毒品案件，經法院裁定施予強制戒治一年，所涉刑案
    部分，則由臺灣桃園地方法院以九十一年度訴字第九九六號判決判處有期徒刑八
    月確定（甫於九十三年六月八日執行完畢），並於九十一年十一月十三日停止戒
    治付保護管束出所，應至九十二年二月二十四日保護管束始行期滿，惟已另由臺
    灣桃園地方法院於九十二年二月十九日以九十二年度毒聲字第五三０號裁定撤銷
    停止戒治，所餘強制戒治部分因修法而不再執行等情，有臺灣高等法院被告全國
    前案紀錄表、刑案資料查註紀錄表、刑事判決、保護管束指揮書各一份附卷可按
    。本案事證已臻明確，被告犯行洵堪認定。
三、按毒品危害防制條例於九十二年六月六日經立法院修正通過後，已於同年七月九
    日經總統公布，並自公布後六個月即九十三年一月九日開始施行（參同條例第三
    十六條）。而依修正後該條例第三十五條第一項第三款之規定，對於九十三年一
    月九日修正施行前繫屬、而於修正施行後審理中之施用毒品案件，應由法院依修
    正後之規定處理之。本件係於該條例修正施行前之九十二年十一月二十五日繫屬
    於臺灣桃園地方法院檢察署，且被告係三犯施用毒品案件，先前並經強制戒治執
    行完畢，依修正前之刑罰規定並無較有利於被告之情形，亦無援引同條第二項從
    輕原則之餘地。此乃針對本次毒品危害防制條例修正施行前後法律施用之特別規
    定，自應優先於刑法第二條第一項有關新舊法比較之一般規定而予適用。查被告
    甲○○前因施用毒品案件，經強制戒治執行完畢並釋放後，復於五年內再度施用
    第一級毒品海洛因，核其所為，係犯毒品危害防制條例第十條第一項之施用第一
    級毒品罪。被告為供自己施用之目的而持有上開毒品，其於施用前後持有海洛因
    之低度行為，應為施用之高度行為所吸收，不另論罪。又其多次施用海洛因犯行
    ，時間緊接，方法相同，觸犯構成要件相同之罪名，顯係基於概括犯意反覆為之
    ，應依連續犯之規定論以一罪，並依法加重其刑。爰審酌被告曾因施用毒品案件
    先後二次接受強制戒治，竟未能從中記取教訓，深切體認毒品危害己身健康之鉅
    ，反而再次趁隙施用海洛因，足見被告自制能力尚有未足，而有接受相當期間監
    禁教化之必要，以促其及早矯正吸毒惡習；惟念及施用毒品固戕害個人健康至深
    ，然就他人權益之侵害仍屬有限，及其犯罪目的、手段、犯罪後坦承犯行之態度
    、具有高中畢業學歷之智識程度等一切情狀，量處如主文所示之刑，以示懲儆。
據上論斷，應依刑事訴訟法第二百七十三條之一第一項、第二百九十九條第一項前段
，修正後毒品危害防制條例第三十五條第一項第三款、第十條第一項，刑法第十一條
前段、第五十六條，判決如主文。
本案經檢察官陳德芳到庭執行職務。
中　　　華　　　民　　　國　 　九十三  　年　　　 六　　  月　　二十一　日
                                臺灣彰化地方法院刑事第三庭
                                    法　　　官
附錄本案論罪科刑法條：
毒品危害防制條例第十條第一項
右正本證明與原本無異。
如不服本判決，應於判決送達後十日內向本院提出上訴狀( 須附繕本 )。
                                    法院書記官
中　　　華　　　民　　　國　　九十三 　年　　六　　月　　二十一　　日
